# 求助！

提问人：cherishfei 时间：2020-02-22 08:05:27
请教陈版及各位！私募股权投资企业的普通合伙人，根据其所持的份额比例从其管理的基金获得的浮动收益，账面作为投资收益。请问：在计算非经常损益时，这部分浮动收益是非经常性损益么？多谢

回答人：chenyiwei
如果私募基金管理是其主业，业绩报酬是其主要收益来源，则与正常经营活动相关，即使因为业绩波动而导致这部分收益的相应波动，也是正常经营风险的体现，个人理解不应作为非经常性损益，但应充分揭示该项收益的不确定性和风险。